臺北高等行政法院判決　　　　　　　　　　　　　　九十二年度訴字第五一二○號
　　　　　　　　　　　　　　　.
　　原　　　告　　乙○○
　　　　　　　　　丙○○
　　兼右二人共同
　　訴訟代理人　　甲○○
　　被　　　告　　勞工保險局
　　代　表　人　　丁○總經理.
　　訴訟代理人　　戊○○
　　　　　　　　　己○○
右當事人間因勞保事件，原告不服行政院勞工委員會中華民國九十二年十月二日勞訴
字第○九二○○四二五一三號訴願決定，提起行政訴訟。本院判決如左：
　　主  文
原告之訴駁回。
訴訟費用由原告負擔。
　　事  實
緣范進熙係由震大打字行申報參加勞工保險之被保險人，於民國（下同）九十一年二
月二十四日因二側肺炎、急性呼吸窘迫症候群、胸腺瘤併多發性骨轉移致呼吸衰竭死
亡，其受益人即原告甲○○（被保險人之配偶）申請被保險人范進熙之死亡給付，案
經被告以被保險人因右股骨頸及頭骨折致殘，於九十一年二月十日審定成殘，經被告
於九十一年三月五日核付一六○日殘廢給付計新台幣（下同）二○三、二○○元在案
，惟被保險人於審定成殘至死亡期間顯不能繼續從事工作，依勞工保險條例施行細則
第八十一條規定，僅得就死亡給付或殘廢給付擇一請領。原告甲○○不服，訴經行政
院勞工委員會九十二年一月二十一日勞訴字第○九一○○五八四六九號訴願決定，以
本件並無勞工保險條例施行細則第八十一條規定之適用，且被告針對同一事實先前以
被保險人符合勞工保險殘廢給付標準表第十一殘廢等級（即尚有工作能力）核給殘廢
給付，嗣後又認被保險人不能從事工作，前後認定不一，爰將原審定及原處分均撤銷
，由被告查明後於二個月內另為適法之處分。案經被告重新審查，以九十二年三月二
十一日保給殘字第○九二六○二七三八七○號函復原告甲○○，略以被保險人於九十
一年二月七日手術人工股骨頭換置住院至九十一年二月二十四日病危出院當天死亡，
其九十一年二月十日審定成殘當時病情未穩定，不得認定殘廢，所請殘廢給付應不予
給付，所請死亡給付須扣除前已領取殘廢給付二○三、二○○元，實發給死亡給付計
一、一三○、三○○元等語。原告等仍不服，向勞工保險監理委員會（下稱監理會）
申請審議，經該會以九十二年六月二十五日（92）保監審字第一三八八號審議駁回。
原告等猶未甘服，提起訴願，遭決定駁回，遂向本院提起行政訴訟。茲摘敘兩造訴辯
意旨如次：
甲、原告方面：
一、聲明：求為判決
１、訴願決定、審議審定及原處分關於扣除被保險人范進熙已領殘廢給付新台幣二○
    三、二○○元部分均撤銷。
２、被告應給付原告被保險人范進熙新台幣二○三、二○○元之殘廢給付。
３、訴訟費用由被告負擔。
二、陳述：
１、被保險人范進熙因右下肢短縮併骨關節活動喪失，造成右下肢骨關節活動須靠他
    動而無法自動，並經健保合格認定醫院即國立成功大學醫學院附設醫院（在南部
    雲嘉南地區具有聲譽之醫院）之專任醫師診斷為永無復原可能，並審定成殘，符
    合勞工保險條例第五十三條第一項規定，且依同條例施行細則第七十七條規定，
    被保險人於九十一年二月十日以後之治療，僅係維持性之治療，非具有療效性之
    治療，確屬治療終止，病狀固定，再行治療仍無法期待其治療效果，亦符合行政
    院勞工委員會八十九年六月九日台八十九勞保二字第○○二二九三五號書函所載
    勞工保險條例第五十三條、第五十四條規定，被保險人因普通傷病，經治療終止
    後，如身體遺存障害，適合殘廢給付標準表規定之項目，並經保險人自設或特約
    醫院診斷為永久殘廢，得請領殘廢給付之意旨。
２、被告先依勞工保險殘廢給付標準表第一四三項第十一等級核發一六○日殘廢給付
    ，再按勞工保險條例施行細則第八十一條規定，由受益人就死亡給付及殘廢給付
    擇一請領。嗣經行政院勞工委員會九十二年一月二十一日勞訴字第○九一○○五
    八四六九號訴願決定，以本件並無勞工保險條例施行細則第八十一條規定之適用
    ，爰將原審定及原處分均撤銷，由被告另為適法之處分。詎被告再更改行政處分
    ，不予認定永久成殘之程度，否定上開醫院出具之殘廢診斷證明書。按殘廢與否
    ，參照內政部八十九年四月六日（八九）內訴字第八九○三二三一號訴願決定，
    係以保險人自設或特約醫療機構之診斷為據，本件被保險人既經被告之特約醫療
    機構診斷為殘廢且無好轉可能，並於九十一年二月十日治療終止審定成殘，被告
    不應擅自另為主張不予給付。是以，同一傷病給付，被告數次引用不同規定，對
    被保險人范進熙作出更不利之結果，有失勞工保險條例第一條規定：「為保障勞
    工生活，促進社會安全，制定本條例．．」之立法宗旨。
３、參照司法院釋字第五二五號解釋意旨及行政程序法第八條規定：「行政行為，應
    以誠實信用之方法為之，並應保護人民正當合理之信賴。」，除有同法第一百十
    九條規定情形外，基於信賴利益保護原則，原告等請領殘廢給付，並非惡意，亦
    絕非故意詐欺，其請領三十五個月遺屬津貼，被告不得扣除原告等已領取之殘廢
    給付，倘須扣除該項殘廢給付，則依同法第一百二十條規定，被告應給予合理之
    補償，方得確立信賴利益保護制度。另行政院勞工委員會於九十年十一月二十一
    日以台勞保三字第○○五六九八八號函發布增列勞工保險乳房給付殘廢給付項
    目，參照勞動基準月刊第一二八期第十一頁之記載，治療終止日在上開函文公布
    前之八十九年十月十六日切除右側乳房請領殘廢給付之案例，充分保障勞工生活
    ，故本件應依行政程序法第六條：「行政行為，非有正當理由，不得為差別待遇
    。」之規定辦理。
乙、被告方面：
一、聲明：求為判決駁回原告之訴，訴訟費用由原告負擔。
二、陳述：
１、按「被保險人因普通傷害或罹患普通疾病，經治療終止後，如身體遺存障害，適
    合殘廢給付標準表規定之項目，並經保險人自設或特約醫院診斷為永久殘廢者，
    得按其平均月投保薪資，依同表規定之殘廢等級及給付標準，一次請領殘廢補助
    費，．．。被保險人領取普通傷病給付期滿，或其所患普通傷病經治療一年以上
    尚未痊癒，如身體遺存障害，適合殘廢給付標準表規定之項目，並經保險人自設
    或特約醫院診斷為永不能復原者，得比照前項規定辦理。」、「本條例第五十三
    條第一項及第五十四條第一項所稱治療終止，指被保險人罹患之傷病，經治療後
    ，症狀固定，再行治療仍不能期待其治療效果之狀態。」勞工保險條例第五十三
    條及其施行細則第七十七條定有明文。
２、本件范進熙係由震大打字行申報參加勞工保險之被保險人，其因右股骨頸及頭骨
    折致殘，於九十一年二月二十日檢附國立成功大學醫學院附設醫院同年月十五日
    出具之勞工保險殘廢診斷書，向被告申請殘廢給付。案經被告於九十一年三月五
    日按勞工保險殘廢給付標準表第一四三項第十一等級核發一六○日殘廢給付，其
    受益人即原告等不服，申請審議，經監理會以被保險人范進熙已於九十一年二月
    二十四日死亡，被告於九十一年三月五日以范進熙為申請人作出核定，洵有違誤
    ，爰將原核定撤銷，由被告另為適法處分。嗣受益人即原告甲○○於九十一年四
    月八日申請被保險人范進熙之死亡給付，經被告依勞工保險條例施行細則第八十
    一條規定，由受益人擇領死亡給付或殘廢給付。原告甲○○不服，訴經行政院勞
    工委員會九十二年一月二十一日勞訴字第○九一○○五八四六九號訴願決定，以
    本件並無勞工保險條例施行細則第八十一條規定之適用，爰將原審定及原處分均
    撤銷，由被告另為適法之處分。
３、被告依上開訴願決定意旨，重新審查，並調取被保險人范進熙就診醫院之病歷資
    料，據國立成功大學醫學院附設醫院九十二年二月二十五日（九二）成附醫醫事
    字第一二六九號函附病患診療資料摘錄表之記載，略以：「患者於民國八十九年
    診斷為胸腺癌，之後合併骨骼移轉，九十年十二月二十六日右側股骨病理性骨折
    ，接受骨折固定治療，癌症為末期階段，因疼痛問題於九十一年二月六日住院接
    受人工股骨頭置換手術，其癌症已無法痊癒，九十一年二月二十四日病危自動出
    院。」，被告乃將上開診斷書及病歷送請專業醫師審查，其意見略以：「范先生
    為胸腺癌合併多處轉移，其癌症應無法治癒，其右側骨病理性骨折於九十一年二
    月六日住院，九十一年二月七日行人工股骨頭置換，於九十一年二月十日才手術
    三天，還在治療中，病情未穩定，應不宜作病情判定，非以治療終止即診斷成殘
    ，不得認定殘廢，不符殘廢給付請領規定。」，據此，被告乃核定前所請領殘廢
    給付不予給付，受益人所請三十五個月死亡給付須扣除前已請領一六○日殘廢給
    付，並經審議審定及訴願決定維持在案。
４、本件除經被告調取被保險人范進熙就診醫院之病歷送請專業醫師審查外，復經監
    理會將該等資料送請專業醫師審查，其意見略以：「依病歷，病人九十一年二月
    六日住院置換人工關節，九十一年二月十五日即審定成殘，顯不符殘廢申請之病
    情固定，永久性殘廢。」。是本件既經二位專業醫師審查，咸認被保險人范進熙
    殘廢給付之申請未達永久成殘之程度。亦即，人工關節置換須經一定期間之復健
    ，如關節與肌肉組織癒合良好，可以活動，則不至產生運動障害，而被保險人置
    換手術九天根本連復健都未開始，無從判定其關節癒後之活動情形，故被告核定
    前所請領殘廢給付應不予給付，受益人所請三十五個月死亡給付須扣除前已請領
    一六○日殘廢給付，於法並無不合。
５、按行政法上所稱之信賴保護原則，雖係保護人民正當合理之信賴利益，行政機關
    對於授予利益行政處分之撤銷或廢止，固須考慮人民信賴利益之保護，惟並非所
    有授益行政處分即因而均不得撤銷。倘行政機關行使裁量權之結果，認為撤銷該
    授予利益之行政處分所欲維護之公益，顯然大於受益人之信賴保護者，行政機關
    仍非不得依職權為全部或一部之撤銷，行政法院（現改制為最高行政法院）八十
    三年判字第一五一號判例、八十六年判字第三二七九號及八十九年判字第一一○
    三號判決可資參照，本件不符合信賴保護原則，原告等所稱顯有誤解。
　　理  由
一、被告代表人原為廖碧英，九十三年五月二十日變更為蔡吉安，嗣於同年六月十六
    日變更為丁○，茲由渠等具狀聲明承受訴訟，核無不合，應予准許。
二、按「被保險人因普通傷害或罹患普通疾病，經治療終止後，如身體遺存障害，適
    合殘廢給付標準表規定之項目，並經保險人自設或特約醫院診斷為永久殘廢者，
    得按其平均月投保薪資，依同表規定之殘廢等級及給付標準，一次請領殘廢補助
    費，．．。被保險人領取普通傷病給付期滿，或其所患普通傷病經治療一年以上
    尚未痊癒，如身體遺存障害，適合殘廢給付標準表規定之項目，並經保險人自設
    或特約醫院診斷為永不能復原者，得比照前項規定辦理。」、「本條例第五十三
    條第一項及第五十四條第一項所稱治療終止，指被保險人罹患之傷病，經治療後
    ，症狀固定，再行治療仍不能期待其治療效果之狀態。」勞工保險條例第五十三
    條及同條例施行細則第七十七條分別定有明文。
三、本件范進熙係由震大打字行申報參加勞工保險之被保險人，於九十一年二月二十
    四日因二側肺炎、急性呼吸窘迫症候群、胸腺瘤併多發性骨轉移致呼吸衰竭死亡
    ，其受益人即原告甲○○（被保險人之配偶）申請被保險人范進熙之死亡給付，
    案經被告以九十二年三月二十一日保給殘字第○九二六○二七三八七○號函原告
    甲○○，略以被保險人於九十一年二月七日手術人工股骨頭換置住院至九十一年
    二月二十四日病危出院當天死亡，其九十一年二月十日審定成殘當時病情未穩定
    ，不得認定殘廢，所請殘廢給付應不予給付，所請死亡給付須扣除前已領取殘廢
    給付二○三、二○○元，實發給死亡給付計一、一三○、三○○元等語，原告等
    仍不服，申請審議、提起訴願，均遭駁回之事實，為兩造所不爭執，並有勞工保
    險（殘廢）給付申請書（兼給付收據）、核定通知書、勞工保險殘廢診斷書、勞
    工保險（死亡）給付申請書、被保險人范進熙之死亡證明書、處分書、審定書及
    訴願決定書等附原處分卷可稽，自堪信為真實。
四、原告等主張：被保險人范進熙經國立成功大學醫學院附設醫院之專任醫師診斷為
    永無復原可能，並審定成殘，而其於九十一年二月十日以後之治療，僅係維持性
    之治療，非具有療效性之治療，確屬治療終止，病狀固定，再行治療仍無法期待
    其治療效果，符合勞工保險條例第五十三條第一項及同條例施行細則第七十七條
    之規定，亦符合行政院勞工委員會八十九年六月九日台八十九勞保二字第○○二
    二九三五號書函之意旨，被告數次引用不同規定，對被保險人范進熙作出更不利
    之結果，有失勞工保險條例第一條規定之立法宗旨，參照司法院釋字第五二五號
    解釋意旨及行政程序法第八條規定，被告不得扣除原告等已領取之殘廢給付，倘
    須扣除該項殘廢給付，則依同法第一百二十條規定，被告應給予合理之補償，方
    得確立信賴利益保護制度，另行政院勞工委員會於九十年十一月二十一日以台
    勞保三字第○○五六九八八號函發布增列勞工保險乳房給付殘廢給付項目，參照
    勞動基準月刊第一二八期第十一頁所載案例，本件應依行政程序法第六條之規定
    辦理（詳如事實欄所載）云云。惟查：
１、按憲法第一百五十三條第一項明文規定：「國家為改良勞工及農民之生活，增進
    其生產技能，應制定保護勞工及農民之法律，實施保護勞工及農民之政策。」，
    立法者依據此一憲法委託制定了勞工保險條例，以保障勞工生活，促進社會安全
    （同條例第一條規定參照）。然而，立法者所制定之勞工保險條例，究應如何保
    障勞工生活及促進社會安全？勞工保險給付應有多少種態樣？此屬立法者立法裁
    量之範圍（只要不違反社會正義），立法者須衡量各種因素而為決定，其中包括
    保險費如何負擔、保險費率之多寡等諸多事項。又按勞工保險條例第二條規定：
    「勞工保險分左列二類：一、普通事故保險：分生育、傷病、醫療、殘廢、失業
    、老年及死亡七種給付。二、職業災害保險：分傷病、醫療、殘廢及死亡四種給
    付。」（依勞工保險條例第七十六條之一規定，八十四年三月一日起，普通事故
    保險醫療給付部分停止適用），承前說明，立法者經其裁量後，決定於勞工保險
    制度為上開種類之給付。而有關殘廢給付，係在保障被保險人因傷病成殘後生活
    之所需；換言之，對於該等被保險人而言，係在填補其成殘後因勞動能力損失致
    經濟收入不足以維持其基本生活之用，因此，殘廢給付之給付目的，係照顧被保
    險人在成殘後尚能如一般人繼續生活為前提，既非提供其作為繼續治療原來所患
    傷病之用，亦非補助其不能工作之損失，因此，被保險人身體所呈現之不穩定的
    、惡化中的障害，即使適合殘廢給付標準表規定之項目，尚非殘廢給付制度所擬
    照顧之範圍。再依勞工保險條例第五十三條第一項：「．．經治療終止後，如身
    體遺存障害，．．，並經．．診斷為永久殘廢者」之規定，對照同條第二項：「
    ．．經治療一年以上尚未痊癒，如身體遺存障害，．．，並經．．診斷為永不能
    復原者，得比照前項規定辦理。」之規定，更可見如於持續之治療中，尚未痊癒
    者，立法者不認為此際有即須為殘廢給付之必要，僅於被保險人經治療一年以上
    仍未痊癒之情形，且經診斷為永不能復原者，始例外承認比照辦理，蓋此際被保
    險人須面對者係因身體未能復原，其勞動能力減損而致經濟收入不足，難以維生
    之長期狀態。因此，勞工保險條例施行細則第七十七條規定：「本條例第五十三
    條第一項及第五十四條第一項所稱治療終止，指被保險人罹患之傷病，經治療後
    ，症狀固定，再行治療仍不能期待其治療效果之狀態。」，堪稱允當，並無牴觸
    前所說明立法者之本意，且勞工保險制度係給付行政，而非干涉行政（侵害行政
    ），亦無人民基本權利受侵害、違反法律保留原則之情事，故此一定義自可適用
    。
２、被保險人范進熙申請殘廢給付時所檢附國立成功大學醫學院附設醫院九十一年二
    月十五日出具之殘廢診斷書，雖記載「傷病名稱：右股骨頸及頭骨折」「治療經
    過：右下肢短縮併股關節活動喪失」「殘廢部位：右股關節」「治療終止診斷殘
    廢日期：九十一年二月十日」等語。惟經被告調取被保險人范進熙就診醫院之病
    歷資料，據國立成功大學醫學院附設醫院九十二年二月二十五日（九二）成附醫
    醫事字第一二六九號函附病患診療資料摘錄表之記載，略以：「患者於民國八十
    九年診斷胸腺癌，之後合併骨骼轉移，因民國九十年十二月二十六日右側股骨病
    理性骨折，接受骨科骨折固定治療，癌症為末期階段，因疼痛問題，再商請骨科
    進行股骨頭人工關節置換，時間為九十一年二月六日，其癌症已無法痊癒，九十
    一年二月十日至九十一年二月二十四日住院期間就醫情況為肺炎合併呼吸衰竭，
    最後因休克，病危而自動出院。」等語。被告乃將上開殘廢診斷書及病歷資料，
    送請專業醫師審查，審查意見明載：「范先生為胸腺癌合併多處轉移，就其癌症
    及其多處轉移應無法治癒，其右股骨病理性骨折於九十一年二月六日住院，九十
    一年二月七日手術人工股骨頭置換，於九十一年二月十日才手術三天，應不宜作
    病情判定（還在治療中，病情未穩定），故不同意報殘（就右股骨骨折部分）。
    」等語，有該審查意見附卷可憑。又原告不服原處分，申請審議時，亦據監理會
    將上開資料送請專科醫師審查，審查意見明載：「依病歷，病人九十一年二月六
    日住院置換人工關節，九十一年二月十日即審定成殘，顯不符殘廢申請之病情固
    定，永久性殘廢。」等語，亦有該審查意見附卷可按。則本件被保險人范進熙經
    被告專科醫師及監理會特約醫師前後兩次審查結果，咸認其情形未達殘廢程度，
    則被告核定其所請殘廢給付應不予給付，至其死亡給付須扣除前已領取殘廢給付
    二○三、二○○元，於法洵屬有據。
３、按「本局得視業務需要聘用兼任醫師十二人至二十人」勞工保險局組織條例第十
    一條第二項前段定有明文；另「保險人為審核保險給付或勞工保險監理委員會為
    審議保險爭議事項，必要時得向投保單位、特約醫療醫院、所或其他有關機關調
    查被保險人與保險有關之文件。」、「保險人於審核殘廢給付認為有複檢必要時
    ，得另行指定醫院或醫師複檢。」為勞工保險條例第二十八條及第五十六條所規
    定；又按「勞工保險監理委員會為審議爭議案件或保險人為核定保險給付認為必
    要時，得向被保險人、受益人、投保單位、各該醫院、診所或經領有執業執照之
    醫師、助產士要求提出報告，或派員調閱各該醫院、診所及投保單位之病歷、薪
    資帳冊、檢查化驗紀錄或Ｘ光片，被保險人、受益人、投保單位、各該醫院、診
    所及領有執業執照之醫師或助產士均不得拒絕。」同條例施行細則第六十一條亦
    有明文。可知法令明文規定保險人（即被告）為審核保險給付，得調查有關之文
    件，得另行指定醫院或醫師複檢，並得通知出具診斷書之醫院診所檢送必要之有
    關診療病歷或Ｘ光片等，而被告為審核被保險人是否符合給付標準表之殘廢等級
    ，自得依職權送請其聘用之專業醫師表示審查意見，以為其審核之參據，此項專
    業醫師審查意見之審核，要屬被告之法定職權。易言之，被保險人申請保險給付
    時，所檢據特約醫院出具之診斷證明書，僅係其申領保險給付之必備要件；惟被
    告審核是否符合給付標準時，要非僅以該診斷證明書為唯一參據，此觀上開法條
    規定自明。再者，行政程序法第三十六條及第四十一條第一項分別規定：「行政
    機關應依職權調查證據，不受當事人主張之拘束，對當事人有利及不利事項一律
    注意。」「行政機關得選定適當之人為鑑定。」。查被告係勞工保險之保險人，
    於當事人向其提出勞工保險各項給付申請時，被告須開始行政程序，並有上揭依
    職權調查證據之義務，且於遇有醫理上之諸疑義時，得以具有專業知識之第三人
    即專科醫師，於行政程序中陳述關於特別法規或經驗定則之意見，而以其陳述，
    為證據之用。是被告於行政程序中將有待進一步調查之案件，請其特約專科醫師
    陳述醫學上之意見，以為證據，於法尚無不合。況被告係依被保險人所提之殘廢
    診斷書，並調取被保險人就診醫院之病歷資料，參酌特約專科醫師之專業意見，
    綜合審查而為終局之核定，核本件並無原告所指違反勞工保險條例第一條、第五
    十三條第一項及同條例施行細則第七十七條規定或行政院勞工委員會八十九年六
    月九日台八十九勞保二字第○○二二九三五號書函意旨之情事。
４、原告等主張被告不得扣除前已領取之殘廢給付，倘須扣除，依行政程序法第一百
    二十條規定，應給予合理補償，方符合信賴利益保護原則乙節。按「授予利益之
    違法行政處分經撤銷後，如受益人無前條所列信賴不值得保護之情形，其因信賴
    該處分致遭受財產上之損失者，為撤銷之機關應給予合理之補償。」行政程序法
    第一百二十條第一項定有明文。是授予利益之違法行政處分經撤銷後，其受益人
    合於信賴值得保護之要件時，始得請求損失補償。而信賴保護之構成，須具備信
    賴基礎（積極表示於外的國家意思）、信賴表現（人民因信賴而為具體之信賴行
    為）及信賴值得保護等要件。查被保險人范進熙前係自發性向被告申請殘廢給付
    ，並無因信賴何被告行為而為具體之信賴表現行為，尚難認原告等得據以主張信
    賴保護原則。再按「違法行政處分經撤銷後，溯及既往失其效力。」、「授予利
    益之行政處分，其內容係提供一次或連續之金錢或可分物之給付者，經撤銷、廢
    止或條件成就而有溯及既往失效之情形時，受益人應返還因該處分所受領之給付
    。」行政程序法第一百十八條本文及第一百二十七條復分別定有明文。本件被告
    於九十一年三月五日所為核付一六○日殘廢給付計二○三、二○○元之行政處分
    既經撤銷，即溯及既往失其效力，而該項授予利益之處分係提供一次金錢之給付
    ，既經撤銷，范進熙之繼承人即原告等即有返還該處分所受領給付之義務，從而
    ，被告自原告等所領死亡給付中扣除該殘廢給付二○三、二○○元，於法有據，
    並無違背司法院釋字第五二五號解釋意旨或行政程序法第八條之規定。
５、原告等訴稱行政院勞工委員會發布增列勞工保險乳房給付殘廢給付項目，則本件
    依行政程序法第六條規定，亦應給付殘廢給付云云。惟原告所援引之行政院勞工
    委員會九十年十一月二十一日台勞保三字第○○五六九八八號函，係補充增列
    勞工保險殘廢給付標準表胸腹部臟器乳房切除畸形障害給付項目，本件並非上開
    補充增列障害給付項目，自難執此作為有利於原告之認定，核本件亦無原告所指
    違反平等原則之可言。
五、綜上所述，原告等起訴論旨，均無可採。從而，被告以被保險人之病情未穩定，
    不得認定殘廢，其殘廢給付應不予給付，至其死亡給付須扣除前已領取殘廢給付
    二○三、二○○元之處分，徵諸前揭規定，並無違誤。審議審定及訴願決定遞予
    維持，俱無不合。原告徒執前詞聲明撤銷，並訴請被告給付原告被保險人范進熙
    二○三、二○○元之殘廢給付，均為無理由，應予駁回。
據上論結，本件原告之訴為無理由，爰依行政訴訟法第九十八條第三項前段、第一百
零四條，民事訴訟法第八十五條第一項前段，判決如主文。
中　　華　　民　　國　　九十三　　　年　　　十　　　　月　　二十八　　　日
                               臺 北 高 等 行 政 法 院  第 六 庭
                                           審 判 長 法  官　林樹埔
           　　　　　　　　　　　　　　　　　　　　 法　官　許瑞助
           　　　　　　　　　　　　　　　　　　　　 法　官　曹瑞卿
右為正本係照原本作成。
如不服本判決，應於送達後二十日內，向本院提出上訴狀並表明上訴理由，如於本判
決宣示後送達前提起上訴者，應於判決送達後二十日內補提上訴理由書（須按他造人
數附繕本）。
中　　華　　民　　國　　九十三　　　年　　　十　　　　月　　二十八　　　日
               　　　　　　　　 　　　　     　     書記官  方偉皓
